# 求助！关于建造合同确认收入的疑问急！

提问人：elaine371024 时间：2012-11-02 10:18:02
请教下各位，建造合同确认收入时，准则第十八条规定在资产负债表日，建造合同的结果能够可靠估计的应当根据完工百分比法确认合同收入和合同费用。
想请问下，实务中，怎么样才算合同结果能够可靠估计啊？有没有规定说一定要完工进度达到某个最低标准（比如说20%），这个合同的结果才能可靠估计？或者有别的什么标准？

回答人：chenyiwei
合同的履行结果能否可靠估计是专业判断的范畴，准则并未强制性规定必须要完工进度达到某个最低标准（比如说20%）之后才能算作“能够可靠估计”。由于不同工程项目的差异很大，建造承包商可供参考的历史经验和行业数据也有很大差异，因此事实上是不可能确定一个整齐划一的标准的。当然实务中可能出现刚开工时不确定因素较多，到后期逐步明朗化的情况，因此有可能在合同履行的前期不能可靠估计合同的履行结果，而到后期就可能可以可靠估计了。 准则针对成本加成和固定造价这两大类建造合同如何“可靠确定履行结果”分别给出了相关的指引，企业应根据自身情况予以细化。